**Mall sprint review and sprint planning**

## Sprint meeting week xx
### Sprint review
* Blev alla issues klara?
* Om inte, varför
* Icke klara issues återförs till backlog, efter att de har uppdaterats. Har vissa 
delar klarats av? Skall vi ha en ny tidsuppskattning? Vad behövs för att vi 
skall klara detta issue nästa gång?
* Bedöm vad ni kan göra bättre i nästa sprint
* Har det kommit upp nya saker som skall läggas till på er backlog?

### Sprint planning
* Namn på sprinten:
* Beskrivning: 
* Startdatum:
* Slutdatum:
* Backlog:

_______________________________________________________________________________________


## Sprint meeting week 21


### Sprint review
* Blev alla issues klara? 
  MIP-80, MIP-82, MIP-83. Alla flyttas till næsta sprint, då de är på gång 
* Om inte, varför<br>
  - MIP-80, bortprioriterad i denna sprint
  - MIP-82, bortprioriterad i denna sprint
  - MIP-83, den skrevs i fredags. In-progress
  
* Bedöm vad ni kan göra bättre i nästa sprint
<br><br>Vår bästa sprint under projektet. Alla oklara issues har dykt upp under sprintens gång och framförallt sent på veckan.<br>
  - Bättre på att förutse framtida problem/issues redan under sprint-mötet
  
* Har det kommit upp nya saker som skall läggas till på er backlog?
<br>Delvis under veckan, men det kommer tillkomma mer. Vi ska träna om modellen på Fredriks nya dataset, ha ett möte om presentation

### Sprint planning
* Namn på sprinten: __Final Sprint!__
* Beskrivning: Avsluta de sista detaljerna i applikationen, samt träna om vår modell på vårt final dataset och verifiera pricksäkerheten för den modellen<br>Planera presentation för klassen.<br>
* Startdatum: 2022-05-23
* Slutdatum: 2022-05-31
* Backlog: Inget kvar... Just nu iallafall..



## Sprint meeting week 20


### Sprint review
* Blev alla issues klara? 
  MIP-56 följer med till nästa vecka, MIP-67 följer också med
* Om inte, varför<br>
  - MIP-56 ska vi diskutera med Joakim
  - MIP-67 vet vi inte om den är färdig eller inte, Abshir var ej närvarande
  
* Bedöm vad ni kan göra bättre i nästa sprint
<br><br>Vi rör oss åt rätt håll, veckans sprint gick väldigt smidigt. Men vi kan såklart utvecklas mer i vissa områden.<br>
  - inkludera gruppmedlemmar i fler delar av projektet.
  - tydligare issues, med mer sub-tasks.
  
* Har det kommit upp nya saker som skall läggas till på er backlog?
<br>Ja, buggar och småfix. Samt input funktionalitet.

### Sprint planning
* Namn på sprinten: __Prediction and Visualization__
* Beskrivning: Skapa funktionalitet för att kunna ladda in en bild på en skylt och att modellen sen kan berätta vilken skylt det är.
* Startdatum: 2022-05-16
* Slutdatum: 2022-05-23
* Backlog: se JIRA



## Sprint meeting week 19


### Sprint review
* Blev alla issues klara? 
  MIP-46, MIP-52, MIP-55 och MIP-56 blev inte klara
* Om inte, varför<br>
  - MIP-46 stötte på patrull vid annotering. Det löser vi direkt i nästa sprint.
  - MIP-52 kommer åka med genom projektet tills vi känner oss bekvämma i Colab
  - MIP-55 blev lite bortprioriterad denna vecka
  - MIP-56 kräver mer arbetet och ska eventuellt diskuteras med Joakim
  
* Bedöm vad ni kan göra bättre i nästa sprint
<br><br>Förbättring sen senaste sprinten<br>
  - Dela upp issues bättre, så att fler kan jobba med samma huvud-issue och därmed bli mer bekvämma i helheten av projektet
  
* Har det kommit upp nya saker som skall läggas till på er backlog?
<br>Ja. Kopplingen mellan Colab och PyCharm har inte gått smidigt. Vi kollar vidare på det.

### Sprint planning
* Namn på sprinten: __Training and Optimization__
* Beskrivning: Initialt träna modellen och se hur vi kan optimera tidsresultatet. Målet är att köra igenom 25 epocher av träningsdatan.
* Startdatum: 2022-05-10
* Slutdatum: 2022-05-16
* Backlog: se JIRA


## Sprint meeting week 18


### Sprint review
* Blev alla issues klara? 
  MIP-36, MIP-43, MIP-45 och MIP-46 är kvar.
* Om inte, varför<br>
  - MIP-36 följer med in i nästa sprint, där vi ska träna mer
  - MIP-43 ska bestämmas huruvida vi ska fortsätta med Detecto eller inte
  - MIP-45 blev lite åtsidosatt när Alexander hoppade ur gruppen, då han arbetat initialt med den
  - MIP-46 kommer ligga kvar, då man kan annotera datasetet vidare om man inte har annat att göra
  
* Bedöm vad ni kan göra bättre i nästa sprint
<br><br>
  - Mer par-programmering?
  - Bryt upp issues
  
* Har det kommit upp nya saker som skall läggas till på er backlog?
<br>Nej

### Sprint planning
* Namn på sprinten: __Research and Training 2__
* Beskrivning: Utforska mer methoder och modeller. Avsluta initalt dataset och förhoppningsvis träna första rundan
* Startdatum: 2022-05-03
* Slutdatum: 2022-05-16
* Backlog: se JIRA


## Sprint meeting week 17


### Sprint review
* Blev alla issues klara? 
  Allt blev färdigt förutom en punkt, MIP-5
* Om inte, varför
  - Kommer med största sannorlikhet ligga kvar i sprintarna, då det tillkommer extra subtasks allt eftersom.
  - Icke klara issues återförs till backlog, efter att de har uppdaterats.
* Bedöm vad ni kan göra bättre i nästa sprint
    - Mer par-programmering, för att inkludera fler personer i alla delar av projektet.
    - Tydligare issues, med mer sub-tasks.
    - Skall vi ha en ny tidsuppskattning? 
    - Vad behövs för att vi skall klara detta issue nästa gång
  
* Har det kommit upp nya saker som skall läggas till på er backlog?
Ja

### Sprint planning
* Namn på sprinten: __Research and Training__
* Beskrivning: Forska på vilken modell som passar bäst för uppgiften, samt avrunda data-manipulering. Om vi hinner ska vi även försöka bygga en träningsmodell att börja med.
* Startdatum: 2022-04-26
* Slutdatum: 2022-05-02
* Backlog: Se JIRA


## Sprint meeting week 16


Vecka 15 ägnades åt diverse uppstartsaktiviteter och genomfördes inte som en regelrätt sprint, även om vi påbörjade en backlog i Jira som stöd.
* Valt projektidé: Vi ska jobba med bildigenkänning av trafikskyltar
* Läst på och undersökt vilka paket vi ska använda. Valt paket: Pytorch + OpenCV
* Github-repo klart
* Påbörjat att sätta ihop ett första träningsdataset baserat på wikipediadatan.
* Påbörjat att sätta ihop ett andra träningsdataset med bilder på skyltar i miljö.
* Idéer om användargränssnitt: Enkelt GUI. Börja med stillbilder och eventuellt utveckla med video. Bygga på i mån av tid. 
* Till Linköpingsdatasetet finns annoteringar om vilka bilder det finns skyltar på och var i bilden de finns. Fråga till Joakim: Kan vi använda dessa annoteringar? Fredrik kollar med Joakim.

### Sprint review
* Blev alla issues klara?   
  Nej, men det viktigaste är klart, val av projekt och verktyg.
* Om inte, varför:  
  Vi behöver fortsätta jobba med datat, och det var också väntat. Gick inte att formulera så tydliga punkter, i och med att vi inte hade kunskapen.
* Bedöm vad ni kan göra bättre i nästa sprint  
   - Ej relevant ännu.
* Har det kommit upp nya saker som skall läggas till på er backlog?  
  Ja, lagt till dessa i Jira.

### Sprint planning
* Namn på sprinten: Start sprint
* Beskrivning: Få ordning på initiala dataset för träning, etablera projektstruktur
* Startdatum: 2022-04-20
* Slutdatum: 2022-04-25
* Backlog: Finns i Jira, print screen nedan.
* ![image](https://user-images.githubusercontent.com/91521207/164250773-9ebd918a-57b6-40c5-8d1c-d7054f352b18.png)

